臺灣新竹地方法院刑事裁定
111年度聲字第512號
聲  請  人  臺灣新竹地方檢察署檢察官
受  刑  人  張建國



上列聲請人因受刑人數罪併罰有二裁判以上，聲請定其應執行之
刑（111年度執聲字第358號），本院裁定如下：
    主  文
張建國所犯如附表所示各罪所處之刑，應執行有期徒刑壹年柒月
，如易科罰金，以新臺幣壹仟元折算壹日。
    理  由
一、聲請意旨略以：上列受刑人張建國因犯竊盜等案件，先後經
    判決確定如附表（聲請書附表業經本院更正，詳如本件附表
    所示），應依刑法第53條及第51條第5款，定其應執行之刑
    ，爰依刑事訴訟法第477條第1項聲請裁定等語。
二、按民國95年7月1日修正施行之刑法第41條第2項，雖將「併
    合處罰之數罪，均有前項情形，其應執行之刑逾6月者，亦
    同」修正為「前項規定於數罪併罰，其應執行之刑未逾6月
    者，亦適用之」，將符合易科罰金標準而併合處罰之數罪，
    限於應執行刑未逾6月之情形，始得易科罰金，而屬較不利
    於行為人之規定，98年1月21日刑法修正施行後，則將刑法
    第41條第2項移列第8項，並修正為：「第1項至第3項規定於
    數罪併罰，其應執行之刑未逾6個月者，亦適用之。」
　　嗣98年6月19日司法院釋字第662號解釋謂：「中華民國94年
    2月2日修正公布之現行刑法第41條第2項，關於數罪併罰，
    數宣告刑均得易科罰金，而定應執行之刑逾6個月者，排除
    適用同條第1項得易科罰金之規定部分，與憲法第23條規定
    有違，並與本院釋字第366號解釋意旨不符，應自本解釋公
    布之日起失其效力」等語。故對於數罪併罰，數宣告刑均得
    易科罰金，而定應執行之刑超過有期徒刑6月之案件，依司
    法院釋字第366號及上開第662號解釋意旨，仍得易科罰金。
    為配合上開解釋意旨，於98年12月30日再度將刑法第41條第
    8項修正為：「第1項至第4項及第7項之規定，於數罪併罰之
    數罪均得易科罰金或易服社會勞動，其應執行之刑逾6月者
    ，亦適用之。」，並自99年1月1日施行。　　
三、經查，本件受刑人張建國前犯如附表所示之罪，均已分別確
    定在案等情，有臺灣臺北地方法院99年度訴緝字第116號刑
    事判決書、臺灣高等法院100年度上訴字第144號刑事判決書
    、最高法院100年度台上字第1955號刑事判決書、本院109年
    度竹簡字第1275號刑事簡易判決書、臺灣板橋地方法院（現
    更名為臺灣新北地方法院，以下仍以原名稱之）99年度簡字
    第3311號刑事簡易判決書及臺灣高等法院被告前案紀錄表各
    1份附卷可按。其中附表編號1至4部分，經臺灣臺北地方法
    院以100年度聲字第1503號裁定定應執行有期徒刑1年3月確
    定，亦有臺灣高等法院被告前案紀錄表附卷可佐。茲檢察官
    聲請定其應執行之刑，本院審核認聲請為正當，應定其應執
    行之刑，並衡酌受刑人所犯之罪之類型、可非難程度、各罪
    之行為時間、犯罪情節、態樣，所反映之受刑人之人格特性
    、對受刑人施以矯正之必要性、犯罪預防等情狀等情，為整
    體非難之評價，定其應執行刑如主文所示，又本件所定應執
    行之刑雖已逾6月，惟依上開修正後之規定，仍得易科罰金
    ，應併諭知易科罰金之折算標準。
　　另刑法第50條關於數罪併罰要件之規定，雖於102年1月23日
    修正公布，於102年1月25日施行，惟本次修正對於本件受刑
    人依刑法第53條及第51條第5款規定定其應執行之刑部分並
    不生影響，非屬刑法第2條第1項所指之法律有變更者，自毋
    庸為新舊法比較，附此敘明。
四、據上論斷，應依刑事訴訟法第477條第1項，刑法第53條、第
    51條第5款、第41條第1項前段、第8項，裁定如主文。
中　　華　　民　　國　　111 　年　　6 　　月　　 7　　日
                  刑事第八庭  法　官　林哲瑜
以上正本證明與原本無異。　　　　　　　　　
如不服本裁定應於送達後5日內向本院提出抗告狀。
中　　華　　民　　國　　111 　年　　6 　　月　　9 　　日
                              書記官  胡家寧

附表：
編號  1 2 3 罪名  詐欺 詐欺 竊盜 宣告刑  有期徒刑5月，如易科罰金，以新臺幣1,000元折算1日 有期徒刑5月，如易科罰金，以新臺幣1,000元折算1日 有期徒刑5月，如易科罰金，以新臺幣1,000元折算1日   編號1至4經臺灣臺北地方法院以100年度聲字第1503號裁定定其應執行有期徒刑1年3月   犯罪日期  98年8月3日 98年8月19日 98年8月28日 偵查(自訴)機關年度及案號  臺灣板橋地方檢察署98年度偵字第 28449號 臺灣板橋地方檢察署98年度偵字第 28449號 臺灣板橋地方檢察署98年度偵字第 28449號 最後 事實審 法院 臺灣板橋地方法院 臺灣板橋地方法院 臺灣板橋地方法院  案號 99年度簡字第3311號 99年度簡字第3311號 99年度簡字第3311號  判決日期 99年4月30日 99年4月30日 99年4月30日 確定 判決 法院 臺灣板橋地方法院 臺灣板橋地方法院 臺灣板橋地方法院  案號 99年度簡字第3311號 99年度簡字第3311號 99年度簡字第3311號  確定日期 99年5月31日 99年5月31日 99年5月31日 備註  臺灣板橋地方檢察署99年度執字第8433號 （已執行完畢） 臺灣板橋地方檢察署99年度執字第8433號 （已執行完畢） 臺灣板橋地方檢察署99年度執字第8433號 （已執行完畢） 

編號  4 5 罪名  妨害風化 竊盜 宣告刑  有期徒刑5月，如易科罰金，以新臺幣1,000元折算1日 有期徒刑5月，如易科罰金，以新臺幣1,000元折算1日   編號1至4經臺灣臺北地方法院以100年度聲字第1503號裁定定其應執行有期徒刑1年3月  犯罪日期  97年8月中旬至 97年9月中旬 97年3月21日 偵查(自訴)機關年度及案號  臺灣臺北地方檢察署98年度偵字 第7601號 臺灣新竹地方檢察署109年度偵字 第10078號 最後 事實審 法院 臺灣臺北地方法院 臺灣新竹地方法院  案號 99年度訴緝字 第116號 109年度竹簡字 第1275號  判決日期 99年11月25日 111年1月28日 確定 判決 法院 最高法院 臺灣新竹地方法院  案號 100年度台上字第 1955號 109年度竹簡字第 1275號  確定日期 100年4月21日 111年3月18日 備註  臺灣臺北地方檢察署100年度執字第2653號 （已執行完畢） 臺灣新竹地方檢察署111年度執字第1208號 （尚未執行）